臺灣彰化地方法院刑事判決　　　　　　　　　　　　　九十一年度訴字第二○二號
　　公　訴　人　臺灣彰化地方法院檢察署檢察官
　　被　　　告　甲○○
右列被告因違反槍砲彈藥刀械管制條例案件，經檢察官提起公訴（九十年度偵字第八
四一○號），本院判決如左：
    主  文
甲○○未經許可，持有可發射子彈具有殺傷力之改造手槍，累犯，處有期徒刑壹年肆
月，併科罰金新臺幣肆萬元，罰金如易服勞役，以新臺幣玖佰元即銀元佰元折算壹
日。扣案之改造手槍壹支（槍枝管制編號：0000000000號；含彈匣壹個）
沒收。
    事  實
一、甲○○前於民國八十六年間，因違反麻醉藥品管理條例案件，經本院判處有期徒
    刑四月，並諭知易科罰金之折算標準確定，於八十七年二月十九日發監執行完畢
    。猶不知悔改，明知可發射子彈具有殺傷力之改造手槍係槍砲彈藥刀械管制條例
    所列管之槍枝，未經許可，不得持有，竟仍基於持有具有殺傷力之改造手槍之犯
    意，於九十年六月間某日，依據跳蚤市場雜誌所記載之電話聯絡約定交易細節後
    ，在彰化縣員林鎮百果山附近山區，以新臺幣（下同）五萬元之價格，向綽號「
    春哥」之某不詳姓名年籍成年男子購得仿ＢＥＲＥＴＴＡ廠半自動手槍製造、已
    換裝土製金屬槍管可發射子彈具有殺傷力之改造手槍一支（槍枝管制編號：00
    00000000號；含彈匣壹個），並隨即將上開具有殺傷力之改造手槍藏放
    於其位於彰化縣田尾鄉○○村○○路三二○之一號居處房間內，而未經許可，持
    有上開具有殺傷力之改造手槍。嗣於同年十二月十八日上午十時三十分許，經警
    持搜索票前往上址居處執行搜索而查獲上情，並自甲○○所有之車牌號碼ＸＲ─
    八○九一號自小客車駕駛座椅墊下方手提袋內扣得上開具有殺傷力之改造手槍一
    支（含彈匣一個；另扣得玩具槍用金屬彈殼五顆、玩具槍用金屬彈殼加裝金屬彈
    頭之改造子彈二顆，經鑑定均不具殺傷力，另由臺灣彰化地方法院檢察署檢察官
    依法處理）。
二、案經彰化縣警察局鹿港分局報請臺灣彰化地方法院檢察署檢察官偵查起訴。
    理  由
一、訊據被告甲○○固坦承於右開時、地，以右開方式、價格，向綽號「春哥」之男
    子購得上開改造手槍之事實不諱，惟矢口否認涉有槍砲彈藥刀械管制條例犯行，
    辯稱：當時綽號「春哥」之男子表示上開槍枝係道具槍，而伊購買上開槍枝係欲
    供觀賞用，並不知上開槍枝具有殺傷力云云。惟查一般欲購置高價格、高品質之
    不具殺傷力玩具槍枝、道具槍枝之玩家，其為求日後維修、保固之售後服務，大
    抵均會前往設有門市○○○○道購買，而被告係透過跳蚤市○○○○○道，以五
    萬元之價格向素未謀面之綽號「春哥」之男子購買上開槍枝，並約定於上開山區
    交貨等情，已據被告於本院審理中供述明確，則自成交價格觀之，五萬元之價額
    並非低廉，純觀賞而不具殺傷力之玩具槍枝或道具槍枝是否價值如此，已非無疑
    ，且衡諸常情，買賣雙方若自認係不具殺傷力之道具槍枝或玩具槍枝，大可光明
    正大進行交易，焉有約定前往偏僻山區交貨之理？從而，被告所辯，是否屬實，
    非無疑義。次查警方於右開時間查獲上情時，係自被告所有之車牌號碼ＸＲ─八
    ○九一號自小客車駕駛座椅墊下方手提袋內扣得上開具有殺傷力之改造手槍等情
    ，已據被告於警訊時供述無誤，並有搜索扣押筆錄、扣押物品目錄表、執行扣押
    證明書各一份及照片四幀在卷可稽，足認被告當時係將上開改造手槍置放於車內
    欲攜帶外出或已攜帶外出，顯示其持有上開改造手槍應非僅係供單純觀賞用。被
    告於本院審理中雖辯稱：上開槍枝係自伊房間內取獲云云，應與事實不符，要難
    採信。此外，復有上開改造手槍一支（含彈匣一個）扣案可資佐證，而上開扣案
    之改造手槍經送請內政部警政署刑事警察局鑑驗結果，認送鑑改造手槍一支（槍
    枝管制編號：0000000000號），係仿ＢＥＲＥＴＴＡ廠半自動手槍製
    造之金屬玩具手槍換裝土造金屬槍管改造而成，機械性能良好，可擊發適用子彈
    ，認具殺傷力，此有該局九十年十二月二十五日刑鑑字第二三六六○○號鑑驗通
    知書一份附卷足憑。綜上所述，被告所辯，顯係事後卸責之詞，不足採信。本件
    事證明確，被告犯行洵堪認定，應依法論科。
二、核被告所為，係犯槍砲彈藥刀械管制條例第十一條第四項之未經許可持有可發射
    子彈具有殺傷力之改造手槍罪。查被告前於八十六年間，因違反麻醉藥品管理條
    例案件，經本院判處有期徒刑四月，並諭知易科罰金之折算標準確定，於八十七
    年二月十九日發監執行完畢，有臺灣彰化地方法院檢察署刑案資料查註紀錄表、
    臺灣高等法院被告全國前案紀錄表附卷為據，其於受有期徒刑之執行完畢後，五
    年以內再犯有期徒刑以上之本罪，為累犯，應依刑法第四十七條之規定，加重其
    刑。爰審酌被告之品行、犯罪之動機、目的、手段，未經許可持有具殺傷力之改
    造手槍對社會治安暨他人生命、身體、財產構成威脅之危害，惟其所持有具殺傷
    力之改造手槍僅一支，且尚查無曾利用上開改造手槍加害他人生命、身體、財產
    之具體事證，及其犯後猶飾詞卸責，不知悔悟等一切情狀，量處如主文所示之刑
    ，罰金部分並諭知易服勞役之折算標準，以資懲儆。
三、扣案之可發射子彈具有殺傷力之改造手槍一支（槍枝管制編號：0000000
    000號；含彈匣一個），係違禁物，應依刑法第三十八條第一項第一款之規定
    ，併予宣告沒收。
據上論斷，應依刑事訴訟法第二百九十九條第一項前段，槍砲彈藥刀械管制條例第十
一條第四項，刑法第十一條前段、第四十七條、第四十二條第二項、第三十八條第一
項第一款，現行法規所定貨幣單位折算新臺幣條例第二條，罰金罰鍰提高標準條例第
二條，判決如主文。
本案經檢察官吳芙如到庭執行職務。
中      華      民      國    九十一    年      六      月    二十八    日
                                    臺灣彰化地方法院刑事第三庭
                                        法      官  陳  連  發
右正本證明與原本無異。
如不服本判決，應於判決送達後十日內向本院提出上訴狀( 須附繕本 )。
                                        法院書記官  張  木  松
中      華      民      國    九十一    年      六      月    二十八    日
槍砲彈藥刀械管制條例第十一條第四項。
未經許可製造、販賣或運輸彈藥者，處六月以上五年以下有期徒刑。
意圖供自己或他人犯罪之用，而犯前項之罪者，處一年以上七年以下有期徒刑，得併
科五萬元以下罰金。
未經許可無故持有、寄藏或意圖販賣而陳列彈藥者，處三年以下有期徒刑。
第一項及第二項之未遂犯罰之。
修正後
未經許可，製造、販賣或運輸第四條第一款所稱其他可發射金屬或子彈具有殺傷力之
各式槍砲者，處五年以上有期徒刑，併科新臺幣一千萬元以下罰金。
未經許可，轉讓、出租或出借前項所列槍砲者，處三年以上十年以下有期徒刑，併科
新臺幣七百萬元以下罰金。
意圖供自己或他人犯罪之用，而犯前二項之罪者，處無期徒刑或七年以上有期徒刑，
併科新臺幣一千萬元以下罰金。
未經許可，持有、寄藏或意圖販賣而陳列第一項所列槍砲者，處一年以上七年以下有
期徒刑，併科新臺幣七百萬元以下罰金。
第一項至第三項之未遂犯罰之。
